臺灣臺北地方法院民事判決
111年度訴字第4129號
原      告  香港立期電線電纜有限公司


法定代理人  李倉期  
訴訟代理人  廖元應律師
複代理人    林儒顯  
被      告  經崴國際有限公司


法定代理人  陳瑾琪  


上列當事人間請求給付貨款事件，經臺灣雲林地方法院裁定移送
前來（111年度訴字第242號），本院於民國111年11月1日言詞辯
論終結，判決如下：
    主  文
被告應給付原告美金柒萬參仟伍佰伍拾肆點柒壹元，及自民國一
百十一年六月二十三日起至清償日止，按週年利率百分之五計算
之利息。
訴訟費用由被告負擔。
本判決於原告以美金貳萬肆仟伍佰壹拾玖元為被告供擔保後，得
假執行。但被告如以美金柒萬參仟伍佰伍拾肆點柒壹元為原告預
供擔保，得免為假執行
    事實及理由
壹、程序部分：　　
一、按民事案件涉及外國人或構成案件事實中牽涉外國地者，即
    為涉外民事事件，應依涉外民事法律適用法定法域之管轄及
    法律之適用（最高法院98年度台上字第1695號民事判決意旨
    參照）。又按法院就涉外民事事件有無國際審判管轄權，應
    依法庭地國之國內法規定。倘法庭地國就訟爭事件之國際審
    判管轄尚乏明文規定，則應綜合考量法院慎重而正確認定事
    實以發現真實、迅速而經濟進行程序以促進訴訟，兼顧當事
    人間之實質公平，及個案所涉國際民事訴訟利益與法庭地之
    關連性等因素，並參酌民事訴訟法有關管轄規定及國際民事
    審判管轄規則之法理，妥適決定之（最高法院110年度台抗
    字第693號民事裁定意旨參照）。本件原告為依外國法所設
    立之法人（見臺灣雲林地方法院民事卷，下稱雲林卷第15-2
    1頁），依前開說明，本件具涉外因素，屬涉外民事事件，
    惟因我國涉外民事法律適用法多無國際管轄權之規定，就具
    體事件受訴法院有無管轄權，應類推適用我國民事訴訟法管
    轄規定定之。又按對於私法人或其他得為訴訟當事人之團體
    之訴訟，由其主事務所或主營業所所在地之法院管轄，民事
    訴訟法第2條第2項定有明文。查本件原告主張被告自民國10
    6年間起至108年9月27日止陸續向原告購買電線、電纜等貨
    品，惟被告未給付貨款，應依民法第227條第1項、第367條
    規定負給付貨款之責等語，則原告所據請求之基礎為兩造簽
    訂之買賣契約，且被告係依我國公司法所設立之公司（見本
    院卷第51-53頁公司變更登記表），其主營業所設於臺北市
    大安區，履行給付貨款之義務亦在我國，則依上開規定，本
    院自有管轄權。又原告依買賣契約之法律關係為請求，屬因
    私法上債之關係而涉訟，兩造雖未約定應適用之法律，然衡
    以被告為我國法人，營業所在我國，處理相關營運事務亦在
    我國進行，且原告依我國法律規定請求被告給付積欠之買賣
    價金及遲延利息（見本院卷第143頁），應認我國法為關係
    最切之法律，依香港澳門關係條例第38條類推適用涉外民事
    法律適用法第20條第2項，應以我國法律為本件之準據法。
二、次按解散之公司除因合併、分割或破產而解散外，應行清算
    ；解散之公司，於清算範圍內，視為尚未解散；股份有限公
    司之清算，以董事為清算人。但本法或章程另有規定或股東
    會另選清算人時，不在此限；公司之清算人，在執行職務範
    圍內，為公司負責人，公司法第24條、第25條、第322 條第
    1項、第8條第2項分別定有明文。查被告於民國111年7月20
    日經股東臨時會決議解散，並選任原公司負責人陳瑾琪為清
    算人，有臺北市政府111年7月27日府產業商字第1115148020
    0號函、公司變更登記表及股東同意書在卷可參（見本院卷
    第49-55頁），依上開說明，本件應由陳瑾琪為被告之法定
    代理人。
三、被告經本院合法通知，無正當理由，未於言詞辯論期日到場
    ，核無民事訴訟法第386條各款所列情事，爰依原告聲請，
    由其一造辯論而為判決。
貳、實體部分：
一、原告起訴主張：被告自98年起即陸續以傳真或電子郵件方式
    ，發送訂單向伊購買電線、電纜等貨品，嗣每月定期對帳後
    ，由被告依對帳之結果以電匯方式支付貨款至伊於香港上海
    匯豐銀行帳戶。被告歷年來均遵期給付貨款，惟自106年間
    起至108年9月27日止，被告發送訂單向伊購買貨品，業經伊
    交付貨品運送予被告，然被告均未給付貨款，經伊委由律師
    代為催告後仍置之不理；至今尚積欠伊33筆訂單，合計美金
    7萬3,554.71元之貨款（下稱系爭貨款）未清償。爰依系爭
    買賣契約及民法第367條、第227條第1項之規定，請求被告
    給付系爭貨款等語。並聲明：被告應給付原告美金7萬3,554
    .71元，及自民事起訴狀繕本送達翌日起至清償日止，按週
    年利率5％計算之利息。
二、本件被告未於言詞辯論期日到場，亦未提出書狀作任何聲明
    或陳述。
三、得心證之理由：　
  ㈠按買受人對於出賣人，有交付約定價金及受領標的物之義務
    ，民法第367條定有明文。經查，本件原告主張之事實，業
    據其提出對帳單、繳款通知書及發票等件為證（見雲林卷
　　第23-93頁），核屬相符。而被告經合法通知，未於言詞辯
    論期日到場，復未提出任何書狀爭執供本院斟酌，本院審酌
    上開證物，堪信原告主張之事實為真正。
  ㈡次按給付無確定期限者，債務人於債權人得請求給付時，經
    其催告而未為給付，自受催告時起，負遲延責任。其經債權
    人起訴而送達訴狀，與催告有同一之效力。遲延之債務，以
    支付金錢為標的者，債權人得請求依法定利率計算之遲延利
    息。應付利息之債務，其利率未經約定，亦無法律可據者，
    週年利率為5%，民法第229 條第2 項、第233 條第1 項前段
    、第203 條分別定有明文。查原告請求被告給付貨款美金7
    萬3,554.71元，屬給付無確定期限，是依前揭說明，原告主
    張以起訴狀繕本送達被告之翌日即111年6月23日（見本院卷
    第21頁送達證書）起至清償日止，按週年利率5%計算之利息
    ，即屬有據。
四、綜上所述，原告依買賣契約之法律關係，請求被告給付美金
    7萬3,554.71元，及自111年6月23日起至清償日止，按週年
    利率5%計算之利息，為有理由，應予准許。
五、原告陳明願供擔保，請求宣告假執行，經核尚無不合，茲酌
    定相當擔保金額，予以准許。並依民事訴訟法第392 條第2
    項規定，依職權宣告被告如預供相當之擔保，得免為假執行
    。
六、訴訟費用負擔之依據：民事訴訟法第78條。
中　　華　　民　　國　　111 　年　　11　　月　  25　　日
                  民事第一庭  法　官　吳佳薇
以上正本係照原本作成。
如對本判決上訴，須於判決送達後20日內向本院提出上訴狀。如
委任律師提起上訴者，應一併繳納上訴審裁判費。
中　　華　　民　　國　　111 　年　　11　　月　　25　　日
                              書記官　陳弘毅